臺灣彰化地方法院刑事判決
110年度訴字第817號
公  訴  人  臺灣彰化地方檢察署檢察官  
被      告  李宏昇




上列被告因違反毒品危害防制條例案件，經檢察官提起公訴（11
0年度毒偵字第938號），被告於準備程序進行中就被訴事實為有
罪之陳述，本院進行簡式審判程序，判決如下：
    主    文
李宏昇施用第一級毒品，累犯，處有期徒刑玖月。
扣案之第一級毒品海洛因驗餘淨重零點零陸公克及包裹上開海洛
因之包裝袋壹個，均沒收銷燬之。
    犯罪事實
一、李宏昇基於施用第一級毒品海洛因及第二級毒品甲基安非他
    命之犯意，於民國110年7月5日23時10分許，在彰化縣○○鄉○
    ○路00巷00號旁路邊，以將海洛因、甲基安非他命摻入香菸
    中點燃吸食煙霧之方式，同時施用第一級毒品海洛因及第二
    級毒品甲基安非他命1次。嗣於110年7月5日23時11分許，在
    彰化縣○○鄉○○路00巷00號旁路口，為員警執行巡邏勤務盤檢
    查獲，並扣得第一級毒品海洛因1包(驗餘淨重0.0600公克)
    ，並於翌日即110年7月6日1時30分許，經警採其尿液檢體送
    驗，結果呈可待因、嗎啡陽性反應及安非他命、甲基安非他
    命陽性反應。
二、案經彰化縣警察局彰化分局報告臺灣彰化地方檢察署檢察官
    偵查起訴。
　　理    由
一、本件被告李宏昇所犯係死刑、無期徒刑、最輕本刑三年以上
    有期徒刑以外之罪，其於準備程序就被訴事實為有罪之陳述
    ，經本院裁定由受命法官獨任以簡式審判程序審理，則依刑
    事訴訟法第273條之2、同法第159條第2項之規定，不適用傳
    聞法則有關限制證據能力之相關規定，合先敘明。
二、上揭犯罪事實，業據被告坦承不諱，且被告為警採集之尿液
    檢體送驗結果，呈可待因、嗎啡陽性反應及安非他命、甲基
    安非他命陽性反應，有去氧核醣核酸條例以外案件接受尿液
    採樣同意書、彰化縣警察局彰化分局委託檢驗尿液代號與真
    實姓名對照認證單、立人醫事檢驗所110年7月20日轉碼編號
    00000000000號濫用藥物尿液檢驗報告各1份在卷可稽(毒偵
    卷第49至51頁、第183至184頁)。被告為警查獲扣案之毒品1
    包經送鑑驗結果，檢出毒品海洛因成分（送驗淨重0.0750公
    克，驗餘淨重0.0600公克），亦有衛生福利部草屯療養院11
    0年8月30日草療鑑字第1100800357號鑑驗書1紙在卷足憑（
    毒偵卷第199頁）。此外，復有彰化縣警察局彰化分局搜索
    扣押筆錄、扣押物品目錄表各1份、現場及查獲照片16張附
    卷可佐(毒偵卷第19至23頁、第31至45頁)，足認被告自白與
    事實相符，應可採信。被告前因施用毒品案件，經觀察、勒
    戒後，認有繼續施用毒品傾向，再送戒治所施以強制戒治，
    嗣經評估認無繼續強制戒治之必要，於109年5月6日停止處
    分釋放出所，有卷附臺灣高等法院被告前案紀錄表及臺灣臺
    中地方檢察署檢察官109年度戒毒偵字第9、10、11、12、13
    號不起訴處分書可參（毒偵卷第173至176頁），被告於強制
    戒治執行完畢後3年內，再犯本案施用第一、二級毒品之事
    證明確，犯行堪以認定，應依法論科。
三、核被告所為，係犯毒品危害防制條例第10條第1項之施用第
    一級毒品罪及同條第2項之施用第二級毒品罪。其非法持有
    第一級毒品海洛因、第二級毒品甲基安非他命之低度行為，
    已為其施用之高度行為所吸收，均不另論罪。又被告於上開
    時、地，係以將海洛因、甲基安非他命摻入香菸中點燃吸食
    煙霧之方式施用第一、二級毒品，業據被告於本院審理時供
    述明確，起訴書記載被告施用第二級毒品之時間為110年7月
    6日1時30分許採尿回溯96小時內之某時，施用方式及地點記
    載為不詳，容有未洽。被告係同時施用海洛因及甲基安非他
    命二種毒品，其施用之行為僅有一次，係一行為觸犯數罪名
    ，應依想像競合犯之規定，從一重之施用第一級毒品罪論處
    ，起訴書認被告所犯上開二罪，應分論併罰，亦有未合。被
    告前因毒品危害防制條例案件，經臺灣臺中地方法院以108
    年度訴字第2316號判處有期徒刑7月確定，於109年12月5日
    縮刑期滿執行完畢，有卷附臺灣高等法院被告前案紀錄表可
    按，其受有期徒刑之執行完畢，5年以內故意再犯有期徒刑
    以上之罪，符合刑法第47條第1項累犯所定之要件，且依大
    法官釋字第775號解釋意旨，審酌被告犯罪情節，並無因適
    用刑法第47條第1項規定加重最低本刑致無法處以最低法定
    本刑，而使其所受刑罰超過所應負擔罪責之罪刑不相當情形
    ，是仍應依刑法第47條第1項之規定，加重其刑。又刑法第6
    2條所謂自首，係指犯人在其犯罪未發覺前，向該管公務員
    承認犯罪，而接受裁判而言。所謂發覺，非以有偵查犯罪職
    權之機關或人員確知其犯罪無誤為必要，祇須有確切之根據
    ，對其發生嫌疑，將之列為偵查之對象，即得謂為已發覺（
    最高法院97年度台上字第3195號判決意旨參照）。本件依被
    告警詢筆錄之記載（毒偵卷第13至14頁），被告一開始見警
    員上前時，就將上開毒品海洛因1包丟至旁邊水溝內，警員
    撈起後，被告否認該包毒品海洛因為其所有之物，供稱不知
    道是何物，直至警方以試劑初步檢驗出有鴉片類毒品陽性反
    應後，被告才坦承該白色粉末為毒品海洛因，並承認有於上
    開時、地施用毒品海洛因，則警方於被告供出其施用毒品海
    洛因之犯行前，已有確切之根據懷疑被告有施用毒品之行為
    ，既已對其發生嫌疑，即已發覺其犯罪，核與自首之要件不
    符，附此敘明。爰以行為人之責任為基礎，審酌被告前因施
    用毒品，經觀察勒戒、強制戒治之處分後，猶不思戒絕革除
    惡習，再為本件犯罪，顯見其對毒品依賴性甚高，未能徹底
    認識毒品對人體之危害，亦未因前所受觀察勒戒、強制戒治
    處分而記取教訓，及其犯罪所生危害主要係戕害自身健康、
    被告智識程度為高中畢業、職業為鐵工、已婚、與配偶及2
    名子女同住之家庭狀況等一切情狀，量處如主文所示之刑。
四、關於沒收：扣案如主文所示之毒品海洛因，係查獲之第一級
    毒品，不問屬於犯罪行為人與否，應依毒品危害防制條例第
    18條第1項前段之規定沒收銷燬之；而包裹上開毒品海洛因
    之包裝袋1個，既用於裝盛海洛因使用，其沾染毒品後，袋
    內會有極微量毒品殘留，無法完全析離，併依同條例第18條
    第1項前段之規定宣告沒收銷燬之。
據上論斷，應依刑事訴訟法第273條之1第1項、第299條第1項前
段，毒品危害防制條例第10條第1項、第2項、第18條第1項前段
，刑法第11條、第55條、第47條第1項，判決如主文。
本案經檢察官王銘仁提起公訴，檢察官黃建銘到庭執行職務。
中　　華　　民　　國　　110 　年　　10　　月　　29　　日
                  刑事第七庭    法  官  王素珍   
以上正本證明與原本無異。
如不服本判決應於收受判決後20日內向本院提出上訴書狀，並應
敘述具體理由；其未敘述上訴理由者，應於上訴期間屆滿後20日
內向本院補提理由書（均須按他造當事人之人數附繕本）「切勿
逕送上級法院」。
中　　華　　民　　國　　110 　年　　10　　月　　29　　日
                                書記官  楊筱惠
附錄本案論罪科刑法條：
毒品危害防制條例第10條第1項、第2項
施用第一級毒品者，處6月以上5年以下有期徒刑。
施用第二級毒品者，處3年以下有期徒刑。